臺灣南投地方法院刑事判決　
110年度訴字第119號
公  訴  人  臺灣南投地方檢察署檢察官 
被      告  THORAT PHATTHANA(泰國籍，中文譯名：帕他那)




指定辯護人  陳凱翔律師
上列被告因違反毒品危害防制條例案件，經檢察官提起公訴（11
0年度偵字第647號、110年度偵字第1063號），本院判決如下：
    主  文
THORAT PHATTHANA犯如附表一各編號「論罪科刑及沒收」欄所示
之罪，分別處如附表一各編號「論罪科刑及沒收」欄所示之刑及
沒收。應執行有期徒刑壹年拾月，並應於刑之執行完畢或赦免後
，驅逐出境。
    事  實
一、THORAT PHATTHANA（泰國籍，中文譯名：帕他那，下稱帕他
    那)明知甲基安非他命係毒品危害防制條例第2條第2項第2款
    所列管之第二級毒品，不得持有或販賣，竟意圖營利，基於
    販賣第二級毒品甲基安非他命之犯意，以附表二編號7所示
    之行動電話作為毒品交易之聯絡工具，分別於附表一編號1
    至4所示時間、地點，以附表一編號1至4所示之價格及交易
    方式，販賣附表一編號1至4所示份量之第二級毒品甲基安非
    他命與附表一「買方」欄所示之交易對象。
二、嗣經臺灣南投地方檢察署檢察官指揮南投縣政府警察局偵辦
    「杜竹莉」販賣甲基安非他命給「榮沙」（泰國籍，年籍詳
    卷）案件，帕他那於未遭發覺前，於民國110年1月15日主動
    向有偵查犯罪權限之南投縣政府警察局供出犯罪事實而自首
    接受裁判，並經帕他那同意搜索，於同日上午9時15分許，
    在帕他那位於南投縣○○市○○○路000號2樓宿舍內，扣得如附
    表二編號1至6所示吸管勺子2支、竹吸管2支、塑膠軟管1支
    、鋁箔紙1片、毒品殘渣袋2包、安非他命玻璃球1個等物（
    涉嫌施用毒品罪另案偵辦中），並於同日22時許，經帕他那
    同意扣得如附表二編號7所示三星牌手機1支。
三、案經南投縣政府警察局移送臺灣南投地方檢察署檢察官偵查
    起訴。。 ㈡
    理  由
壹、程序部分：
一、按被告以外之人於審判外之陳述，雖不符刑事訴訟法第159
    條之1至之4之規定，而經當事人於審判程序同意作為證據，
    法院審酌該言詞陳述或書面陳述作成時之情況，認為適當者
    ，亦得為證據，同法第159條之5第1項定有明文。其立法意
    旨在於傳聞證據未經當事人之反對詰問予以核實，原則上係
    予排除，惟若當事人已放棄對原供述人之反對詰問權，於審
    判程序中表明同意該等傳聞證據可作為證據，基於證據資料
    愈豐富，愈有助於真實發見之理念，並尊重當事人對傳聞證
    據之處分權，且強化言詞辯論主義，使訴訟程序進行順暢，
    此時，法院自可承認該傳聞證據之證據能力。查本判決認定
    犯罪事實引用被告帕他那以外之人於審判外之陳述，經檢察
    官、被告及辯護人同意作為證據使用，本院審酌前揭陳述作
    成時之情況，並無違法取得之情形或證明力明顯過低之瑕疵
    ，且為證明本案犯罪事實所必要，以之作為證據應屬適當，
    復經本院於審判期日就上開證據依法進行調查、辯論，依刑
    事訴訟法第159條之5規定，均應具有證據能力。
二、傳聞法則乃對於被告以外之人於審判外之言詞或書面陳述而
    為之規範。本判決所引用之非供述證據，無刑事訴訟法第15
    9條第1項傳聞法則之適用，且無證據證明係公務員違背法定
    程序取得，復經本院踐行證據之調查程序，依法自得作為證
    據。
貳、實體部分：
一、認定犯罪事實所憑之證據及理由：
  ㈠上揭犯罪事實，業據被告於偵查中、本院準備程序及審理中
    均坦承不諱（見卷二第2至7、27至30頁；卷三第47至54、19
    3至196頁；卷五第107至112、153至154頁），核與證人他那
    朋、他那空、榮沙、杜竹莉於警詢時、偵查中之證述（卷二
    第48至51、67至69、73至77、87至91頁；卷三第50至54、13
    8至143、187至189、203至206、272至275頁）大致相符，並
    有南投縣政府警察局搜索扣押筆錄、扣押物品目錄表及扣押
    物品收據、他那空與帕他那對話紀錄截圖6張、他那朋與帕
    他那對話紀錄截圖4張、南投縣政府警察局扣押筆錄、扣押
    物品目錄表及扣押物品收據、杜竹莉、榮沙及帕他那手機門
    號109年11月28日通聯調閱查詢單、杜竹莉、榮沙及帕他那
    手機門號109年12月4日通聯調閱查詢單、杜竹莉販毒予榮沙
    、帕他那網路歷程基地台位址分析、杜竹莉、榮沙及帕他那
    手機門號109年12月20日通聯調閱查詢單、杜竹莉、榮沙及
    帕他那手機門號110年1月9日通聯調閱查詢單杜竹莉販毒予
    榮沙、帕他那網路歷程基地台位址分析（見卷二第10至15、
    33至43頁；卷三第169至183頁），復有附表二編號7所示之
    物扣案可資作證，足認被告前揭任意性自白與事實相符，堪
    可採信。
　㈡又被告於警詢時供稱：我販賣安非他命毒品給他那朋、他那
    空之前，會從中收取安非他命市價約200元的對等價值獲利
    等語（見卷二第5至6頁），足見被告就本案販賣毒品犯行主
    觀上具營利之意圖無訛。㈢
　㈢綜上所述，本案事證明確，被告之犯行均堪以認定，均應依
    法論科。
二、論罪科刑：
  ㈠按甲基安非他命係毒品危害防制條例第2條第2項第2款所規定
    之第二級毒品，未經許可不得非法持有及販賣。是核被告如
    附表一編號1至4所為，均係犯毒品危害防制條例第4條第2項
    之販賣第二級毒品罪。被告上開所為販賣第二級毒品前持有
    第二級毒品之低度行為，均應為其所犯販賣第二級毒品各罪
    吸收，均不另論罪。又被告所為如附表一編號1至4所犯之罪
    ，犯意各別，行為互殊，應予分論併罰。
  ㈡按毒品危害防制條例第17條第1項規定：「犯第4條至第8條、
    第10條或第11條之罪，供出毒品來源，因而查獲其他正犯或
    共犯者，減輕或免除其刑。」，此所謂「供出毒品來源，因
    而破獲者」，係指被告供出毒品來源之有關資料，諸如前手
    之姓名、年籍、住居所、或其他足資辨別之特徵等，使調查
    或偵查犯罪之公務員因而對之發動調查或偵查並破獲者而言
    。經查，本案因被告主動供出本案所販毒品來源係杜竹莉，
    而查獲杜竹莉，嗣經臺灣南投地方檢察署檢察官以110年度
    偵字第596、669、1373、2563號案提起公訴乙情，有南投縣
    政府警察局110年4月27日投警刑偵二字第1100014037號函暨
    檢附職務報告可稽（見卷三第289至293頁）及本院查閱杜竹
    莉另案卷宗核閱屬實，故被告供出毒品來源，因而查獲其他
    正犯杜竹莉一節，洵足認定，故就本案被告所犯如附表一編
    號1至4所示販賣第二級毒品部分，均依毒品危害防制條例第
    17條第1項規定減輕其刑。
　㈢再按犯毒品危害防制條例第4條至第8條之罪於偵查及歷次審
    判中均自白者，減輕其刑，毒品危害防制條例第17條第2項
    定有明文。被告就如附表一編號1至4所示販賣第二級毒品犯
    行，業於偵查中及本院審理中均自白，應依毒品危害防制條
    例第17條第2項規定減輕其刑。
  ㈣又對於未發覺之罪自首而受裁判者，減輕其刑。但有特別規
    定者，依其規定，刑法第62條定有明文。而刑法第62條所指
    之「發覺」，係指有權偵查犯罪之機關或人員已知悉犯罪事
    實及犯罪之人而言。故雖知有犯罪事實，而不知犯罪人為何
    人時，犯罪人有受裁判之意思，自動向其坦承，亦不失為自
    首。又自首已告知犯罪為已足，其所告知之內容不以與事實
    完全相符為必要（最高法院91年台上字第5203號判決意旨參
    照）。經查，被告於臺灣南投地方檢察署偵辦杜竹莉販賣第
    二級毒品與榮沙之事實時，即主動供出販賣第二級毒品甲基
    安非他命與他那朋、他那空等情不諱，並於本院準備程序及
    審理期日均坦承起訴所載全部犯行，則被告於有偵查犯罪職
    權之機關或個人尚未發覺其上開犯罪前，即於警詢時主動向
    警方供承而自首，爰就被告所為如附表一編號1至4所示販賣
    第二級毒品甲基安非他命之犯行，依刑法第62條前段之規定
    ，減輕其刑。又被告符合前揭所述數項減刑之規定，爰依法
    遞減其刑。
　㈤按刑法第59條所規定之酌量減輕其刑，係裁判上之減輕，必
    以犯罪之情狀顯可憫恕，認為科以最低度刑仍嫌過重者，始
    有其適用。如別有法定減輕之事由者，應優先適用法定減輕
    事由減輕其刑後，猶嫌過重時，方得為之（最高法院98年度
    臺上字第6342號判決意旨足供參照）。查販毒本為法之所禁
    ，染毒更能令人捨身敗家，本案被告販賣第二級毒品，其罪
    刑已依毒品危害防制條例第17條第1項、第2項及刑法第62條
    規定減輕其刑，又無例外特殊之原因可認依法減刑後予法定
    低度刑期宣告仍顯失平衡，尤嫌過重之情狀，是此部分本院
    認依法礙難依刑法第59條再酌減輕之。
  ㈥爰以行為人之責任為基礎，審酌被告明知甲基安非他命屬第
    第二級毒品，成癮性、濫用性及社會危害性極為強烈，成癮
    則有戒除之百般困難，且邇來於我國毒品濫用成風，深度戕
    害國民健康、身心及財產乃至家庭幸福等諸般法益甚深重，
    並易滋長衍生性之財產、暴力、組織及槍砲等犯罪，於國力
    之損傷既是不容低估，影響深遠，亦難期立時可復，被告竟
    仍無視禁令，而為本案販賣第二級毒品之犯行，對社會所生
    危害程度非輕，自應予非難。惟念及被告犯後自首並坦承犯
    行，並因被告之供述而查獲杜竹莉之犯行，堪認犯後態度良
    好。並考量其各次販賣毒品數量尚非鉅額；兼衡被告自述其
    國中畢業之智識程度，經濟狀況貧困，在泰國時務農，在臺
    灣擔任裝潢木工，家中有媽媽，1名女兒和老婆（見卷五第
    第154頁）之家庭經濟生活狀況等一切情狀，分別量處如附
    表一「論罪科刑及沒收」欄所示之刑。
  ㈦又數罪定其應執行刑時，除應就各別刑罰規範之目的、輕重
    罪間體系之平衡、整體犯罪非難評價、各行為彼此間之偶發
    性、與被告前科之關聯性、各行為所侵害法益之專屬性或同
    一性、數罪對法益侵害之加重效應、罪數所反映之被告人格
    特性與犯罪傾向、社會對特定犯罪例如一再殺人或販毒行為
    處罰之期待等，為綜合判斷外，尤須參酌上開實現刑罰公平
    性，以杜絕僥倖、減少犯罪之立法意旨，為妥適之裁量（最
    高法院97年度台上字第2017號判決意旨參照）。於販賣毒品
    之犯罪中，要難僅以行為人犯罪次數作為定其應執行刑之唯
    一標準，而應考量行為人犯罪時間之密接性、是否曾遭發覺
    犯行而仍未停止犯罪、需多久執行期間而得期待其日後不再
    為此種犯罪等個人情狀，定其應執行刑，以符刑法定執行刑
    規定之立法精神。查被告本案係犯販賣毒品罪，於本案販賣
    毒品之對象非多，犯罪時間相當密接，持續時間非長，數量
    非鉅，所得有限，綜合考量其各次犯罪手法雷同，販賣對象
    大致特定，如以實質累加之方式定應執行刑，處罰之刑度顯
    將超過其行為之不法內涵，而違反罪責原則，並衡酌罪數所
    反映被告之人格特性與犯罪傾向，數罪對法益侵害之加重效
    應及刑罰之內部界限，依多數犯罪責任遞減原則，定其應執
    行刑如主文所示，以符合罪刑相當及比例原則，實現刑罰權
    之公平正義。
三、沒收：
  ㈠扣案如附表二編號7所示之手機1支（含SIM卡1張），為被告
    聯繫本案販賣第二級毒品使用之物，此據被告供述在卷（見
    卷五第152、153頁），應依毒品危害防制條例第19條第1項
    規定，在被告各該犯罪項下宣告沒收。
  ㈡被告就如附表一所示各次販賣第二級毒品所得金額，雖未扣
    案，然均屬被告販賣第二級毒品之犯罪所得，且屬被告所有
    ，應依刑法第38條之1第1項前段、第3項規定，分別於所犯
    各罪刑項下，宣告沒收，並於全部或一部不能沒收或不宜執
    行沒收時，追徵其價額。
　㈢至其餘扣案物，依卷內現有事證尚難認與被告本案所犯各項
    犯行間有何關聯，爰不為沒收諭知，附此敘明。
四、外國人受有期徒刑以上刑之宣告者，得於刑之執行完畢或赦
    免後，驅逐出境，刑法第95條定有明文。又是否一併宣告驅
    逐出境，固由法院酌情依職權決定之，採職權宣告主義。但
    驅逐出境，係將有危險性之外國人驅離逐出本國國境，禁止
    其繼續在本國居留，以維護本國社會安全所為之保安處分，
    對於原來在本國合法居留之外國人而言，實為限制其居住自
    由之嚴厲措施。故外國人犯罪經法院宣告有期徒刑以上之刑
    者，是否有併予驅逐出境之必要，應由法院依據個案之情節
    ，具體審酌該外國人一切犯罪情狀及有無繼續危害社會安全
    之虞，審慎決定之，尤應注意符合比例原則，以兼顧人權之
    保障及社會安全之維護（最高法院94年度台上字第404號判
    決意旨參照）。查被告係來臺工作之泰國籍人士，卻在我國
    境內犯罪，而受有期徒刑以上刑之宣告，所為已對我國法秩
    序產生重大危害，依本件犯罪之情狀，本院認被告不宜在我
    國繼續居留，爰依刑法第95條之規定，併於被告所犯各罪中
    ，分別諭知被告於刑之執行完畢或赦免後，驅逐出境。
據上論斷，應依刑事訴訟法第299 條第1 項前段，判決如主文。
本案經檢察官李英霆提起公訴，檢察官林孟賢到庭執行職務。
中　　華　　民　　國　　110 　年　　10 　　月　  7　　日
　　　　　　　    刑事第二庭  審判長法　官　楊國煜
                                    法　官　羅子俞
                                    法　官　顏紫安
以上正本與原本無異。
如不服本判決應於收受送達後20日內向本院提出上訴書狀，並應
敘述具體理由；其未敘述上訴理由者，應於上訴期間屆滿後20日
內向本院補提理由書（均須按他造當事人之人數附繕本）「切勿
逕送上級法院」。
                                    書記官  劉芳竺 
中　　華　　民　　國　　110 　年　　10　　月　　8 　　日
附錄本判決論罪科刑法條：
毒品危害防制條例第4條
製造、運輸、販賣第一級毒品者，處死刑或無期徒刑；處無期徒
刑者，得併科新臺幣三千萬元以下罰金。
製造、運輸、販賣第二級毒品者，處無期徒刑或十年以上有期徒
刑，得併科新臺幣一千五百萬元以下罰金。
製造、運輸、販賣第三級毒品者，處七年以上有期徒刑，得併科
新臺幣一千萬元以下罰金。
製造、運輸、販賣第四級毒品者，處五年以上十二年以下有期徒
刑，得併科新臺幣五百萬元以下罰金。
製造、運輸、販賣專供製造或施用毒品之器具者，處一年以上七
年以下有期徒刑，得併科新臺幣一百五十萬元以下罰金。
前五項之未遂犯罰之。

附表一：
編號 買方 販賣毒品之時間、地點、聯絡方式、毒品價量、種類、販賣所得      論罪科刑及沒收  備 註 1 他那朋 帕他那基於意圖營利販賣第二級毒品甲基安非他命之犯意，於109年11月28日18時14分許，持用門號0000000000號、三星廠牌手機，以通訊軟體Messenger與他那朋聯繫販毒事宜後，旋於同日22時，在位於南投縣○○市○○○路000號統揚實業股份有限公司（下稱統揚公司）對面停車場旁巷子內【起訴書記載有誤，應予更正】，以新臺幣（下同）1,000元之代價，販賣第二級毒品甲基安非他命1包予他那朋，供他那朋施用，帕他那因而獲利1,000元。 THORAT PHATTHANA（即帕他那)販賣第二級毒品，處有期徒刑壹年。扣案如附表二編號7所示之物沒收；未扣案之犯罪所得新臺幣壹仟元沒收，於全部或一部不能沒收或不宜執行沒收時，追徵其價額。 起訴書犯罪事一、(一)部分 2 他那朋 帕他那基於意圖營利販賣第二級毒品甲基安非他命之犯意，於109年12月4日20時31分許，持用門號0000000000號、三星廠牌手機以通訊軟體Messenger與他那朋聯繫販毒事宜後，旋於同日22時許，在位於南投縣○○市○○○路000號統揚公司對面停車場旁巷子內，以1,000元之代價，販賣第二級毒品甲基安非他命1包予他那朋，供他那朋施用，他那朋旋當場給付1,000元與帕他那，帕他那因而得款1,000元。 THORAT PHATTHANA（即帕他那)販賣第二級毒品，處有期徒刑壹年。扣案如附表二編號7所示之物沒收；未扣案之犯罪所得新臺幣壹仟元沒收，於全部或一部不能沒收或不宜執行沒收時，追徵其價額。 起訴書犯罪事一、(二)部分 3 他那空 帕他那基於意圖營利販賣第二級毒品甲基安非他命之犯意，於109年12月20日15時52分許，持用門號0000000000號、三星廠牌手機，以通訊軟體Messenger與他那空聯繫販毒事宜後，旋於同日22時許【起訴書記載有誤，應予更正】，在位於南投縣○○市○○○路000號統揚公司對面停車場旁巷子內，以1,000元之代價，販賣第二級毒品甲基安非他命1包予他那空，供他那空施用，他那空旋當場給付1,000元與帕他那，帕他那因而得款1,000元。 THORAT PHATTHANA（即帕他那)販賣第二級毒品，處有期徒刑壹年。扣案如附表二編號7所示之物沒收；未扣案之犯罪所得新臺幣壹仟元沒收，於全部或一部不能沒收或不宜執行沒收時，追徵其價額。 起訴書犯罪事一、(三)部分 4 他那空 帕他那基於意圖營利販賣第二級毒品甲基安非他命之犯意，於110年1月9日17時55分許，持用門號0000000000號、三星廠牌手機，以通訊軟體Messenger與他那空聯繫販毒事宜後，旋於同日22時許，在位於南投縣南投市華陽路之沙雕停車場處，以1,000元之代價，販賣第二級毒品甲基安非他命1包予他那空，供他那空施用，他那空旋當場給付1,000元與帕他那，帕他那因而得款1,000元。 THORAT PHATTHANA（即帕他那)販賣第二級毒品，處有期徒刑壹年。扣案如附表二編號7所示之物沒收；未扣案之犯罪所得新臺幣壹仟元沒收，於全部或一部不能沒收或不宜執行沒收時，追徵其價額。 起訴書犯罪事一、(四)部分 
 
附表二：扣案物
編號 品名 數量 所有人  備註  1 吸管勺子 2支 帕他那   2 竹吸管 2支 帕他那   3 塑膠軟管 1支 帕他那   4 鋁箔紙 1片 帕他那   5 毒品殘渣袋 2包 帕他那   6 安非他命玻璃球 1個 帕他那   7 三星牌手機（含門號0000000000號SIM卡1張） 【IMEI：000000000000000/01；000000000000000/01】 1支 帕他那 沒收 

卷宗對照表：
              卷       宗      全      名 簡  稱 臺灣南投地方檢察署110年度他字第121號偵查卷宗 卷一 南投縣政府警察局刑事警察大隊投警刑偵二字第1100008231號刑案偵查卷宗 卷二 臺灣南投地方檢察署110年度偵字第647號偵查卷宗 卷三 臺灣南投地方檢察署110年度偵字第1063號偵查卷宗 卷四 臺灣南投地方法院110年度訴字第119號刑事卷宗 卷五